臺灣臺中地方法院臺中簡易庭小額民事判決
                                   110年度中小字第2681號
原      告  新安東京海上產物保險股份有限公司臺中分公司

法定代理人  王文龍  
訴訟代理人  洪銘遠  
被      告  張雲飛  


上列當事人間損害賠償事件，於民國110年8月11日言詞辯論終結
，判決如下：
    主    文
被告應給付原告新臺幣10,699元，及自民國110年4月16日起至清
償日止，按週年利率5％計算之利息。
訴訟費用新臺幣1,000元由被告負擔。
本判決得假執行。
    事實及理由
壹、程序方面：
    按訴狀送達後，原告不得將原訴變更或追加他訴，但擴張或
    減縮應受判決事項之聲明者，不在此限，民事訴訟法第255
    條第1項但書第3款定有明文。原告起訴聲明原請求：「被告
    應給付原告新臺幣（下同）61,400元，及自起訴狀繕本送達
    翌日起至清償日止，按年息5％計算之利息。」，嗣於本院民
    國110年8月11日言詞辯論期日，以言詞變更前開聲明為：「
    被告應給付原告10,699元，及自起訴狀繕本送達之翌日起至
    清償日止，按年息5％計算之利息。」，核屬減縮應受判決事
    項之聲明，並非訴之變更或追加，依首揭法條規定，即無不
    合，應予准許。
貳、實體方面：
一、原告主張：被告於109年8月22日14時31分許，駕駛車牌號碼
    000-0000號自用小客車（下稱肇事車輛），沿臺中市北區錦
    南街由三民路3段往雙十路2段方向行駛，行經臺中市北區雙
    十路與錦南街口（下稱肇事地點）欲右轉雙十路2段時，因
    疏未保持安全間隔距離，不慎撞及原告所承保，為訴外人葉
    芳蘭所有，由訴外人何智輝（下稱何智輝）所駕駛在肇事車
    輛右側亦欲右轉雙十路2段之車牌號碼000-0000號自用小客
    車（下稱系爭車輛），致系爭車輛受損，經送修後共計支出
    修理費61,400元（含工資4,500元、烤漆10,700元、零件46,
    200元），原告已依保險契約理賠完畢，爰先扣除零件折舊
    之費用，且何智輝就本件車禍事故亦應負一半之過失責任，
    爰依保險法第53條第1項及民法侵權行為規定代位求償，依
    法提起本件訴訟等語。並聲明：如主文第1項所示。
二、被告則以：本件車禍是擦撞，系爭車輛只有油漆粉脫落，沒
    有任何零件鬆懈掉落，也沒有凹陷，照片也看不出來有大燈
    壞掉，且事故當下雙方已達成和解各自理賠等語，資為抗辯
    ，並聲明：原告之訴駁回。
三、法院之判斷：
㈠、原告主張被告於109年8月22日14時31分許，駕駛肇事車輛行
    經肇事地點時，因疏未保持安全間隔距離，不慎撞及系爭車
    輛，致系爭車輛受有損害等情，業據原告提出汽車險賠款同
    意書、行車執照、統一發票、估價單、車輛受損照片22張等
    為證，且為被告所不爭執，並有臺中市政府警察局第二分局
    道路交通事故現場圖、道路交通事故調查報告表㈠、㈡、交通
    事故補充資料表、初步分析研判表、現場及車損照片可稽；
    是被告駕駛肇事車輛於上開時、地因未保持安全間隔距離，
    不慎碰撞何智輝所駕駛之系爭車輛，因而導致系爭車輛受有
    損害等情，均堪予認定。
㈡、按汽車行駛時，駕駛人應注意車前狀況及兩車並行之間隔，
    隨時採取必要之安全措施，道路交通安全規則第94條第3項
    前段定有明文。被告駕駛肇事車輛上路，本應遵守上開交通
    規則，而依當時情狀並無不能注意之情形，竟未注意與系爭
    車輛並行之間隔即貿然右轉，因而與系爭車輛發生碰撞，並
    導致系爭車輛受有損害，其行為與原告承保之系爭車輛所受
    損害自有相當因果關係，應就原告承保之系爭車輛所受損害
    應負賠償責任甚明。
㈢、次按因故意或過失不法侵害他人之權利者，負損害賠償責任
    ；汽車、機車或其他非依軌道行駛之動力車輛，在使用中加
    損害於他人者，駕駛人應賠償因此所受之損害；又不法毀損
    他人之物者，應向被害人賠償其物因毀損所減少之價值，民
    法第184條第1項前段、第191條之2前段、第196條分別定有
    明文，而所謂請求賠償物被毀損所減少之價額，得以修復費
    用為估定標準，但以必要者為限，例如修理材料以新品換舊
    品，應予折舊（最高法院77年度第9次民事庭會議決議參照
    ）。本件原告承保之系爭車輛因本件事故而支出修理費61,4
    00元（含工資4,500元、烤漆10,700元、零件46,200元），
    有原告所提出之估價單、統一發票影本為證，已如前述；被
    告固另辯稱本件車禍只是擦撞，系爭車輛僅有油漆粉脫落，
    沒有任何零件鬆懈掉落，也沒有凹陷，照片也看不出來有大
    燈壞掉云云，然為原告所否認，又依原告所提出之估價單上
    之維修項目記載可知，系爭車輛之維修範圍均為左前車頭等
    相關部位，且比對卷附本件車禍現場車損照片與維修照片所
    示維修部位均相吻合，堪認原告主張為真，被告復未能提出
    反證以推翻原告前開舉證，則被告前開所辯，顯不足採。惟
    系爭車輛之零件修理既係以新零件更換被損之舊零件，，則
    原告以修理費作為損害賠償之依據，自應將零件折舊部分予
    以扣除，而原告所支付之維修費用，其中46,200元為零件費
    用，依行政院所頒之「固定資產耐用年數表」及「固定資產
    折舊率」之規定，「非運輸業用客車、貨車」之耐用年數為
    5年，依定率遞減法每年折舊1000分之369，另依營利事業所
    得稅查核準則第95條第6項規定「固定資產提列折舊採用定
    率遞減法者，以1年為計算單位，其使用期間未滿1年者，按
    實際使用之月數相當於全年之比例計算之，不滿1月者，以1
    月計」；參以卷附系爭車輛之行車執照所示，系爭車輛自10
    5年4月出廠，迄109年8月22日事故發生日止，實際使用日數
    為4年4月餘，揆諸上開規定，系爭車輛應以使用4年5月計算
    折舊，是依前揭方式計算，扣除折舊額後，原告得請求之零
    件修理費為6,198元（計算式：46,200×0.369=17,04 8，46,
    200-17,048=29,152，29,152×0.369=10,757，29,152-10,75
    7=18,395，18,395×0.369=6,788，18,395-6,788=11,607，1
    1,607×0.369=4,283，11,607-4,283=7,324，7,324×0.369×(
    5/12)=1,126，7,324-1,126=6,198，元以下四捨五入），原
    告另支出工資4,500元及烤漆費用10,700元，故系爭車輛修
    復之必要費用應為21,398元（計算式：6,198元+4,500元+ 1
    0,700元=21,398元）。
㈣、又按損害之發生或擴大，被害人與有過失者，法院得減輕賠
    償金額，或免除之，民法第217條第1項定有明文。被告就本
    件車禍事故有未注意與系爭車輛並行之間隔而貿然右轉之過
    失，已如前述；然系爭車輛駕駛人即何智輝於上揭時、地駕
    駛車輛，亦疏未注意與肇事車輛並行之間隔而貿然右轉，也
    違反道路交通安全規則第94條第3項前段規定，致與被告所
    駕駛之肇事車輛發生碰撞，且查依當時情狀並無不能注意之
    情形，是被告及系爭車輛駕駛人何智輝就本件車禍之發生均
    有過失，應有過失相抵原則之是用。本院審酌兩造肇事原因
    之過失情節、程度等一切情狀，認被告及系爭車輛之駕駛人
    均未注意兩車並行之間隔及隨時採取必要之安全措施，就本
    件損害之發生均為肇事之原因，應各負50％之過失責任，本
    院依上開情節，減輕被告50％之賠償金額，則原告得請求被
    告賠償之金額為10,699元（計算式：21,398元×50％=10,699
    元）。至於被告另辯稱已於本件事故當下與何智輝達成和解
    ，仍為原告所否認，且被告迄未能提出相關證據證明前開抗
    辯為真，本院即無從為有利被告之認定，併此說明。
㈤、又給付有確定期限者，債務人自期限屆滿時起，負遲延責任
    。給付無確定期限者，債務人於債權人得請求給付時，經其
    催告而未為給付，自受催告時起，負遲延責任。其經債權人
    起訴而送達訴狀，或依督促程序送達支付命令，或為其他相
    類之行為者，與催告有同一之效力，民法第229條第1項、第
    2項定有明文。又遲延之債務，以支付金錢為標的者，債權
    人得請求依法定利率計算之遲延利息。但約定利率較高者，
    仍從其約定利率。應付利息之債務，其利率未經約定，亦無
    法律可據者，週年利率為5％，民法第233條第1項、第203條
    亦分別著有明文。本件原告對被告之侵權行為請求權，核屬
    無確定期限之給付，既經原告起訴而送達被告，被告迄未給
    付，依法當應負遲延責任。是原告請求自起訴狀繕本送達被
    告之翌日即110年4月16日起（見本院卷第69頁）至清償日止
    ，按週年利率5％計算之法定遲延利息，核無不合，應予准許
    。
四、綜上所述，原告依侵權行為及保險法第53條第1項之規定，
    請求被告給付10,699元及自110年4月16日起至清償日止，按
    年息5％計算之利息，為有理由，應予准許。
五、本件事證已臻明確，兩造其餘攻擊防禦方法，經本院審酌後
    核與本判決結果不生影響，爰不一一論述，併此敘明。
六、本件係適用小額訴訟程序，依民事訴訟法第436條之20規定
    ，法院為被告敗訴之判決時，應依職權宣告假執行。
七、又本件應適用小額訴訟程序，依民事訴訟法第436條之19第1
    項規定，法院為訴訟費用之裁判時，併確定訴訟費用額為1,
    000元，另依民事訴訟法第78條，命由被告負擔。
八、據上論結，本件原告之訴為有理由，依民事訴訟法第436條
    之23、第436條第2項、第78條、第436條之19第1項、第436
    條之20，判決如主文。
中　　華　　民　　國　 110　　年　　9 　　月　　15　　日
                  臺灣臺中地方法院臺中簡易庭
                                  法　官　林士傑
以上為正本係照原本作成。
如不服本判決，應於送達後20日內，以判決違背法令為理由，向
本院提出上訴狀並表明上訴理由（上訴理由應表明一、原判決所
違背之法令及其具體內容；二、依訴訟資料可認為原判決有違背
法令之具體事實），如於本判決宣示後送達前提起上訴者，應於
判決送達後20日內補提上訴理由書（須附繕本）。
中　　華　　民　　國　 110　　年　　9 　　月　　15　　日
                                  書記官  楊均謙